臺灣臺中地方法院刑事判決　　　　　　　96年度易字第4931號
公　訴　人　臺灣臺中地方法院檢察署檢察官
被　　　告　乙○○
上列被告因恐嚇案件，經檢察官提起公訴（九十六年度偵字第一
二八六四號），本院判決如下：
    主    文
乙○○以加害生命之事，恐嚇他人致生危害於安全，處有期徒刑
月，如易科罰金，以新台幣壹仟元折算壹日，減為有期徒刑壹
月又拾伍日，如易科罰金，以新台幣壹仟元折算壹日。
    犯罪事實
一、乙○○與丙○○因感情糾紛，竟基於恐嚇危害安全之單一犯
    意，接續於民國（下同）九十六年三月二十七日晚上七時四
    十八分許、同年三月二十八日上午九時十分許，以其所使用
    0000000000號行動電話，撥打丙○○所使用0000000000號行
    動電話，分別在電話中以加害生命之事向丙○○恐嚇稱：「
    妳準備回去辦喪事，看我怎麼處理妳，好好跟妳講，妳不跟
    我講，妳兒子妳就帶去藏，看妳有多會跑，妳最好帶去藏。
    」、「妳不是要去死一死嗎，妳難道不要去死嗎，妳要去告
    我沒關係，我的法律顧問隨時都在等妳，我絕對不會放過妳
    ，也不想再說什麼，妳自己要自保，看雙方輸贏是誰，如果
    我沒辦法把妳徹底修理，我的頭讓妳剁下來，妳只是一個風
    塵女子有什麼？妳昨晚是陪妳乾爹還是陪小狼狗睡，一個比
    一個還年輕，我要妳死，絕對不讓妳活。」等語，使丙○○
    心生畏懼，致生危害於安全。嗣經丙○○於九十六年四月三
    日報警，而為警循線查獲。
二、案經丙○○訴由臺中市警察局第二分局報請臺灣臺中地方法
    院檢察署檢察官偵查起訴。
    理    由
一、訊之被告乙○○矢口否認有上開恐嚇犯行，辯稱：伊有打電
    話給丙○○，但時間已忘記，並未講上開恐嚇的話云云。惟
    查上揭犯罪事實，業據證人即告訴人丙○○於本院審理時指
    證訴甚詳，並有恐嚇錄音帶一捲、錄音譯文二紙、通聯調閱
    查詢單一份、中華電信股份有限公司行動電話受信通信紀錄
    查詢結果一份附卷可憑。且依被告於本院審理時初辯稱：伊
    未講上開恐嚇的話云云；其後改稱：當時雙方在吵架，講話
    比較難聽，丙○○指訴伊講上開恐嚇的話，有的是事實，有
    的不是事實等語；嗣又供稱：伊並沒有向丙○○說妳只不過
    是一個風塵女子，其他的都有講，但這只是氣話，並沒有要
    恐嚇丙○○的意思等語，已見前後所辯不一，足證告訴人指
    訴被告確有如犯罪事實欄所載之恐嚇犯行非虛。是被告上開
    所辯，無非事後卸責之詞，不足採信，事證明確，其犯行堪
    以認定。
二、核被告乙○○所為，係犯刑法第三百零五條之以加害生命之
    事，恐嚇他人致生危害於安全罪。按刑法上之接續犯，係指
    以單一行為，經數個階段，持續侵害同一法益而言；如數行
    為於同時同地或密切接近之時地實施，侵害同一之法益，各
    行為之獨立性極為薄弱，依一般社會健全觀念，在時間差距
    上，難以強行分開，在刑法評價上，以視為數個舉動之接續
    施行，合為包括之一行為予以評價，較為合理，則屬接續犯
    ，而為包括之一罪，此有最高法院七十年度台上字第二八九
    八號、八十六年度台上字第三二九五號判例意旨可資參照。
    本件被告係出於同一犯意，在密切接近之時間內，恐嚇同一
    被害人，而侵害同一法益，揆諸上開說明，應屬接續犯。爰
    審酌被告與告訴人因有感情糾紛，竟以加害生命之事恐嚇告
    訴人，使告訴人心生畏懼致生危害於安全，及其犯罪之動機
    、目的、手段、告訴人所受精神上恐懼程度與犯後否認犯行
    態度不佳等一切情狀，量處有期徒刑三月，並諭知易科罰金
    之折算標準，以示懲儆。又被告犯罪時間在九十六年四月二
    十四日以前，查無中華民國九十六年罪犯減刑條例不予減刑
    之情形，應依同條例第二條第一項第三款之規定減其宣告刑
    二分之一，即減為有期徒刑一月又十五日，並諭知易科罰金
    之折算標準。
三、據上論斷，應依刑事訴訟法第二百九十九條第一項前段，刑
    法第三百零五條，第四十一條第一項前段，刑法施行法第一
    條之一，中華民國九十六年罪犯減刑條例第二條第一項第三
    款、第七條、第九條，判決如主文。
本案經檢察官甲○○到庭執行職務。
中　　華　　民　　國　　96　　年　　10　　月　　31　　日
                  刑事第一庭    法  官  朱光國
上正本證明與原本無異。
如不服本判決，應於收受送達後10日內向本院提出上訴書狀（應
敘述具體理由並附繕本）。
上訴書狀如未敘述理由，應於上訴期間屆滿後20日內補提理由書
於本院。
                                書記官  張孝妃
中　　華　　民　　國　　96　　年　　10　　月　　31　　日
附錄論罪科刑法條：
刑法第305條：
以加害生命、身體、自由、名譽、財產之事，恐嚇他人致生危害
於安全者，處2年以下有期徒刑、拘役或3百元以下罰金。
